# 请教陈版，关于营改增相关账务处理

提问人：xiaozhen198688 时间：2016-05-15 23:02:21
陈版，您好，想向您请教下建筑业营改增后会计处理中的问题: 某公司建造合同的收入成本按完工百分比法确认，而依据增值税法，增值税纳税义务发生时间为工程计价结束后(取得了收取款项凭据的当天)，那所确认的增值税销项税与营业收入不匹配，即确认的营业收入＊税率不等于确认的销项税额。这样处理可以吗？是否需要针对工程计价部分与营业收入的差额部分调整增加增值税销项税呢？ 谢谢了！

回答人：chenyiwei
在工程进行期间确认营业收入时，虽然可能并未到税法规定的纳税义务发生时间，但已经存在一项将来结算时纳税的推定义务，因此在确认营业收入时即应同步确认对应的销项税额。由于此时尚未到纳税义务发生时间，所确认的销项税额可以暂时挂在其他应付款中，到纳税义务发生日期再转入“应交税费——应交增值税（销项税额）”。

提问人：呼叫帮助 时间：2017-02-21 18:56:42
某公司建造合同的收入、成本按完工百分比法确认，年末资产负债表日由于成本归集不及时，导致账面实际核算的成本与实际需结转的成本相差 1100 万元，本次审计我们对 1100 万元预提11%的进项税后不含税成本为 1000 万元。 依据增值税法，增值税销项纳税义务发生时间为工程确认后，进项是取得增值税发票且经认证后才可以抵扣。 陈版， 1 、对暂估的 1100 万元预提11%的进项税是否合适？
2 、如果合适，我可否比照财政部关于<增值税会计处理规定>？还是比照您的回复将销项和进项税额的差额或各自的全额暂时挂在其他应付款中，到纳税义务发生日期再转入“应交税费——相应的明细项”？

回答人：chenyiwei
暂估成本的实际情况如何？是否已经实际发生，还是需结转损益的成本大于累计已发生成本的差额？

提问人：呼叫帮助 时间：2017-02-21 19:32:24
暂估成本的实际发生，另外需结转损益的成本大于账面上累计已发生成本。

回答人：chenyiwei
如果尚未实际发生，则不应暂估进项税额。

提问人：呼叫帮助 时间：2017-02-21 21:03:26
陈版急求！ 1 、暂估成本实际已经发生，只是施工单位等没有报送。另外需结转损益的成本大于账面上累计已发生成本。 2 、如果合适，我可否比照财政部关于<增值税会计处理规定>？还是比照您的回复将销项和进项税额的差额或各自的全额暂时挂在其他应付款中，到纳税义务发生日期再转入“应交税费——相应的明细项”？

回答人：chenyiwei
1 、如果金额确定，则可以确认对应的进项税额（不是暂估）；金额不确定则不能暂估。 2 、按最新的规定处理。